臺灣高等法院刑事裁定　　　　　　　　　100年度抗字第899號
抗　告　人　楊智棋
上列抗告人因聲請定其應執行刑案件，不服臺灣板橋地方法院中
華民國100年7月21日裁定（100年度聲字第3141號），提起抗告
，本院裁定如下：
    主  文
抗告駁回。
    理  由
一、原裁定意旨略以：抗告人即受刑人楊智棋因犯贓物等4罪，
    經法院先後判處如附表所示之刑（其中附表編號2、3所示之
    罪所處之刑並經定應執行刑為有期徒刑1年），並均確定在
    案。茲檢察官聲請定其應執行之刑，經審核認其聲請為正當
    ，爰依刑事訴訟法第477條第1項、刑法第53條、第51條第5
    款，裁定應執行有期徒刑1年9月。
二、抗告意旨略以：原裁定雖依抗告人宣告刑之責任為基礎，似
    未濫用自由裁量權限，然所定之應執行刑有期徒刑1年9月，
    若參照臺灣高等法院99年度上易字第2154號判決，共分別判
    處有期徒刑2月142次、1月1次之刑度，經合併定應執行刑為
    有期徒刑1年8月之比較結果，顯然原裁定實不符合經驗法則
    、論理法則及比例原則等相關規定，顯已違背自由裁量之外
    部界限及應考量法律之目的、法律秩序之理念所在之內部界
    限等規定，而未以具體選擇為抗告人適當裁判，尚有未恰。
    爰請撤銷原裁定，並發回原法院重新更定應執行之刑云云。
三、按數罪併罰，有二裁判以上者，依刑法第51條規定，定其應
    執行刑；數罪併罰，分別宣告其罪之刑，依下列各款定其應
    執行者：宣告多數有期徒刑者，於各刑中之最長期以上，各
    刑合併之刑期以下，定其刑期。但不得逾30年。刑法第53條
    、第51條第5 款分別定有明文。再按法律上屬於自由裁量事
    項，尚非概無法律性之拘束，在法律上有其外部界限及內部
    界限。前者法律之具體規定，使法院得以具體選擇為適當裁
    判，此為自由裁量之外部界限。後者法院為自由裁量時，應
    考量法律之目的，法律秩序之理念所在，此為自由裁量之內
    部界限。法院為裁判時，二者均不得有所踰越。查本件抗告
    人所犯如附表所示各罪，經原審法院先後判處罪刑確定，上
    開各罪合併之刑期為有期徒刑2年（即8月＋4月＋10月＋2月
    ＝2年），原審酌定其應執行刑為有期徒刑1年9月，乃合於
    上揭法文規定。且參酌受刑人所犯如附表編號2、3所示之竊
    盜、搶奪案件，曾經法院定應執行有期徒刑1年確定，原審
    所定之上開應執行刑並未逾越自由裁量之外部界限及內部界
    限，於法並無不合。至抗告人所舉本院上開判決，乃屬個案
    審判中量刑之參考，尚非本件判決確定後定應執行刑法院所
    得調查審酌之事項，受刑人執此指摘原裁定有違反經驗法則
    、論理法則及比例原則之情事，自無足採。另抗告人所犯如
    附表之罪，其犯罪時間均在刑法95年7月1日修正施行之後，
    是本件自應適用修正後之刑法第51條第5款規定，定其應執
    行之刑，抗告人以原裁定未為新舊法比較而適用修正前之刑
    法有關執行刑之規定，顯有誤會。因此，受刑人之抗告意旨
    指摘原裁定不當云云，並無理由，應予駁回。
四、據上論結，應依刑事訴訟法第412條，裁定如主文。
中    華    民    國   100    年    8     月    15    日
                  刑事第二十一庭審判長法  官  周政達
                                      法  官  趙文
                                      法  官  楊力進
以上正本證明與原本無異。
不得再抗告。
                                      書記官  彭威翔
中    華    民    國   100    年    8     月    15    日